【裁判字號】    95,訴,876
【裁判日期】    950612
【裁判案由】    違反槍砲彈藥刀械管制條例
【裁判全文】
臺灣臺中地方法院刑事判決               95年度訴字第876號
公  訴  人  臺灣臺中地方法院檢察署檢察官
被      告  甲○○
指定辯護人  本院公設辯護人  丙○○
上列被告因違反槍砲彈藥刀械管制條例案件，經檢察官提起公訴
（九十五年度偵字第一七二八號），本院判決如下：
    主    文
甲○○未經許可，持有可發射子彈具有殺傷力之改造手槍，累犯
，處有期徒刑參年陸月，併科罰金新台幣壹拾萬元，罰金如易服
勞役，以銀元參佰元即新臺幣玖佰元折算壹日。扣案之仿ＦＮ廠
一九一○型半自動手槍製造之改造手槍壹支（含彈匣壹個，槍枝
管制編號0000000000號）、改造口徑八點零二mm子彈
拾參顆、改造口徑八點九三mm子彈肆顆，均沒收。
    事  實
一、甲○○前於民國八十八年間因施用毒品案件，經本院分別判
    處有期徒刑一年二月、六月，並定應執行有期徒刑一年五月
    確定，於九十四年七月二十七日縮短刑期假釋出監，而於九
    十四年八月四日縮短刑期假釋期滿執行完畢。詎甲○○猶不
    知悔改，其明知可發射子彈具有殺傷力之改造手槍及改造子
    彈，為槍砲彈藥刀械管制條例所列管禁止持有之物，未經主
    管機關許可，不得持有之，竟基於持有改造手槍及改造子彈
    之犯意，於九十五年一月十日凌晨二時許，在臺中縣大里市
    ○○路某電子遊藝場內，因不詳姓名年籍綽號「阿華」之成
    年男子向甲○○借款共計新臺幣（下同）三萬五千元，為擔
    保其借款，不詳姓名年籍綽號「阿華」之成年男子遂將其所
    有之仿ＦＮ廠一九一○型半自動手槍製造之金屬玩具手槍，
    換裝土造金屬槍管改造而成具有殺傷力之改造手槍一枝（含
    彈匣壹個，槍枝管制編號0000000000號）、改造
    口徑八點零二mm子彈二十顆（其中二顆不具殺傷力）、改造
    口徑八點九三mm子彈六顆交予甲○○質押，不詳姓名年籍綽
    號「阿華」之成年男子與甲○○約定，若日後未清償上開借
    款，上開槍、彈即歸甲○○所有，甲○○於收受上開槍、彈
    後即將之置於其所駕駛之車牌號碼Ｍ七－○七八八號自小客
    車內，未經許可而持有之。嗣於九十五年一月十五日四時許
    ，為警持本院搜索票在其位於臺中縣大里市○○路○段八二
    二巷二弄八之四號住處前，對其所駕駛之車牌號碼Ｍ七－○
    七八八號自小客車執行搜索，而扣得上開具殺傷力之仿ＦＮ
    廠一九一○型半自動改造手槍一枝（含彈匣壹個，槍枝管制
    編號0000000000號）、改造口徑八點零二mm子彈
    二十顆（其中二顆不具殺傷力）、改造口徑八點九三mm子彈
    六顆，而查獲上情。
二、案經臺中市警察局第三分局報請臺灣臺中地方法院檢察署檢
    察官偵查起訴。
    理  由
一、上開事實，業據被告於本院審理時坦承不諱，而查獲之手槍
    一支，係仿ＦＮ廠一九一○型半自動手槍製造之手槍更換土
    造金屬槍管而成之改造手槍，經送內政部刑事警察局鑑驗後
    ，均認機械性能良好，可擊發適用之子彈，具有殺傷力；又
    扣案之子彈二十六顆，其中改造口徑八點零二mm子彈十八顆
    、改造口徑八點九三mm子彈六顆，經採樣試射後認均具有殺
    傷力等情，有該局九十五年三月十日刑鑑字第○九五○○一
    五四二七號槍彈鑑定書一份在卷可稽，此為鑑定機關本於專
    業知識及經驗所得之結論，自可憑信。被告此部分自白經上
    述證據補強，應與事實相符，而可採信，此外，復有現場圖
    一紙、查獲相片十四幀附卷可稽，故本件事證明確，被告未
    經許可持有可發射子彈具有殺傷力之改造手槍及改造子彈犯
    行，應可認定。
二、被告未經許可，持有可發射子彈具有殺傷力之改造手槍一支
    、改造口徑八點零二mm子彈十八顆、改造口徑八點九三mm子
    彈六顆，是核被告所為，係犯槍砲彈藥刀械管制條例第八條
    第四項未經許可持有可發射子彈具有殺傷力之改造手槍罪及
    同條例第十二條第四項之未經許可持有子彈罪。又被告以一
    個持有之行為而觸犯未經許可持有可發射子彈具有殺傷力之
    改造手槍罪及未經許可持有子彈罪，係一行為觸犯數罪名之
    想像競合犯，依刑法第五十五條規定，從一重之未經許可持
    有可發射子彈具有殺傷力之改造手槍罪處斷。又被告前於八
    十八年間因施用毒品案件，經本院分別判處有期徒刑一年二
    月、六月，並定應執行有期徒刑一年五月確定，於九十四年
    七月二十七日縮短刑期假釋出監，而於九十四年八月四日縮
    短刑期假釋期滿執行完畢，有卷附之臺灣高等法院被告前案
    紀錄表一份可按，其受有期徒刑之執行完畢後，五年內，再
    犯有期徒刑以上刑之本罪，為累犯，依法加重其刑。爰審酌
    被告素行、犯罪動機，未經許可持有改造手槍及子彈，其行
    為威脅社會安全，然其持有時間非長，且並未持前開槍、彈
    犯罪，犯後坦承犯行，態度尚稱良好等一切情狀，量處如主
    文所示之刑，並就罰金部分諭知罰金易服勞役之折算標準。
    扣案具殺傷力之仿ＦＮ廠一九一○型半自動改造手槍一枝（
    含彈匣壹個，槍枝管制編號0000000000號）、改
    造口徑八點零二mm子彈十三顆、改造口徑八點九三mm子彈四
    顆係槍砲彈藥刀械管制條例第四條第一項第一款、第二款所
    定之槍、彈，均屬違禁物，不問屬於犯人與否，應依刑法第
    三十八條第一項第一款規定，宣告沒收。至經鑑定試射之改
    造口徑八點零二mm子彈七顆、改造口徑八點九三mm子彈二顆
    ，其中改造口徑八點零二mm子彈五顆、改造口徑八點九三mm
    子彈二顆，業經鑑驗試射擊發而僅餘彈頭、彈殼，已失去子
    彈之功能，其餘改造口徑八點零二mm子彈二顆則經鑑定試射
    無法擊發，均不具有殺傷力，已非屬違禁物，爰不諭知沒收
    。
三、公訴意旨雖以：被告甲○○於上開時、地，係持有改造口徑
    八點零二mm子彈二十顆、改造口徑八點九三mm子彈六顆，但
    經送鑑結果，其中改造口徑八點零二mm子彈二顆，無法擊發
    ，不具殺傷力一節，業已詳如前述，足見上開無法擊發之改
    造口徑八點零二mm子彈二顆，非屬槍砲彈藥管制條例所管制
    之子彈，則被告甲○○持有該不具殺傷力之改造口徑八點零
    二mm子彈二顆，並未構成犯罪。惟公訴人認此部分事實與前
    揭論罪科刑之未經許可，持有子彈罪行，係屬實質上一罪關
    係，爰不另為無罪之諭知，附此敘明。
據上論斷，應依刑事訴訟法第二百九十九條第一項前段、槍砲彈
藥刀械管制條例第八條第四項、第十二條第四項，刑法第十一條
前段、第五十五條、第四十七條、第四十二條第二項、第三十八
條第一項第一款，罰金罰鍰提高標準條例第二條，現行法規所定
貨幣單位折算新臺幣條例第二條，判決如主文。
本案經檢察官乙○○到庭執行職務。
中    華    民    國    95    年     6    月    12    日
                  刑事第九庭    審判長法  官  陳得利
                                      法  官  何世全
                                      法  官  余德正
以上正本證明與原本無異。
如不服本判決，應於送達後十日內向本院提出上訴狀（須附繕
本），上訴於臺灣高等法院臺中分院。
                                      書記官  廖日晟
中    華    民    國    95    年     6    月    12    日
附錄論罪科刑法條全文
槍砲彈藥刀械管制條例第8條
未經許可，製造、販賣或運輸鋼筆槍、瓦斯槍、麻醉槍、獵槍、
空氣槍或第四條第一項第一款所定其他可發射金屬或子彈具有殺
傷力之各式槍砲者，處無期徒刑或五年以上有期徒刑，併科新臺
幣一千萬元以下罰金。
未經許可，轉讓、出租或出借前項所列槍枝者，處五年以上有期
徒刑，併科新臺幣一千萬元以下罰金。
意圖供自己或他人犯罪之用，而犯前二項之罪者，處無期徒刑或
七年以上有期徒刑，併科新臺幣一千萬元以下罰金。
未經許可，持有、寄藏或意圖販賣而陳列第1 項所列槍枝者，處
三年以上十年以下有期徒刑，併科新臺幣七百萬元以下罰金。
第一項至第三項之未遂犯罰之。
槍砲彈藥刀械管制條例第12條
未經許可，製造、販賣或運輸子彈者，處一年以上七年以下有期
徒刑，併科新台幣五百萬元以下罰金。
未經許可，轉讓、出租或出借子彈者，處六月以上五年以下有期
徒刑，併科新台幣三百萬元以下罰金。
意圖供自己或他人犯罪之用，而犯前二項之罪者，處三年以上十
年以下有期徒刑，併科新台幣七百萬元以下罰金。
未經許可，持有、寄藏或意圖販賣而陳列子彈者，處五年以下有
期徒刑，併科新台幣三百萬元以下罰金。
第一項至第三項之未遂犯罰之。


司法院資訊處製作；財團法人民間司法改革基金會備份。
